臺灣高雄地方法院刑事判決　　　　　　　96年度易字第1344號
公　訴　人　臺灣高雄地方法院檢察署檢察官
被　　　告　丙○○
　　　　　　　　　　現於臺灣高雄監獄
上列被告因竊盜案件，經檢察官提起公訴（96年度偵字第7955號
），被告於本院準備程序中為有罪之陳述，經本院裁定依簡式審
判程序審理，並判決如下：
    主  文
丙○○犯結夥攜帶兇器竊盜罪，累犯，處有期徒刑壹年，扣案十
字起子、鐵鎚、尖鑿、尖嘴夾各壹隻，均沒收之。
    事  實
一、丙○○於民國92年間及93年間因竊盜及施用毒品等案件，經
    本院以93年度易緝字第161 號及93年度訴字第2891號分別判
    處有期徒刑7 月及1 年確定，經裁定應執行有期徒刑1 年 6
    月，於95年7 月18日縮短刑期假釋出獄，而於95年9 月26日
    假釋期滿視為執行完畢。詎猶不知悔改，與姓名年籍不詳綽
    號「偉仔」之成年男子及姓名年籍不詳「偉仔」之友人，共
    同意圖為自己不法之所有，基於竊盜之概括犯意聯絡，於96
    年3 月9 日15時50分許，由「偉仔」之友人持其所有客觀上
    足對人之生命、身體、安全構成威脅之十字起子、鐵鎚、尖
    鑿、尖嘴夾各1 支為工具，丙○○騎乘車號OWF-766 號重型
    機車，「偉仔」及其友人則共騎另一部車號不詳之機車，一
    同前往甲○○位於高雄縣永安鄉○○路248 號後方之養雞舍
    ，由丙○○在外把風，「偉仔」及其友人則進入該養雞舍，
    竊取白鐵製養雞飼料斗4 個，嗣得手欲離去之際，為警據報
    當場查獲，並扣得「偉仔」之友人所有供本件犯罪所用之十
    字起子、鐵鎚、尖鑿、尖嘴夾各1 支等物。
二、案經高雄縣政府警察局岡山分局報告臺灣高雄地方法院檢察
    署檢察官偵查起訴。
    理  由
一、本件被告丙○○所犯為死刑、無刑徒刑或最輕本刑為3 年以
    上有期徒刑以外之罪，其於準備程序中就被訴犯罪事實，為
    有罪之陳述，經本院告知簡式審判程序之旨，並聽取當事人
    之意見後，依刑事訴訟法第273 條之1 第1 項規定，裁定進
    行簡式審判程序，合先指明。
二、上揭犯罪事實，業據被告丙○○於警詢、檢察官訊問及本院
    審理時均坦承不諱，核與被害人甲○○於警詢中指訴之情節
    相符，並有「偉仔」之友人所有供本件犯罪所用之十字起子
    、鐵鎚、尖鑿、尖嘴夾各1 支扣案可稽，另有扣押筆錄、扣
    押物品目錄表各1 份、贓物認領保管單1 紙及現場照片5 張
    附卷可參。本件被告之自白已有相當之證據資料補強，應堪
    信為真實。從而，本案事證明確，被告犯行堪予認定，應依
    法論科。
三、按刑法第321 條第1 項第3 款所謂之兇器，其種類並無限制
    ，凡客觀上足對人之生命、身體、安全構成威脅，具有危險
    性之兇器均屬之（最高法院79年臺上字第5253號著有判例可
    資參照）。本件被告、「偉仔」及其友人犯罪所用之十字起
    子、鐵鎚、尖鑿、尖嘴夾各1 支，除把手外，均係金屬材質
    ，質地堅硬，有上開物品扣案可稽，客觀上顯然足以對人之
    生命、身體、安全構成威脅，具有危險性，乃屬兇器，堪予
    認定。核被告丙○○所為，係犯刑法第321 條第1 項第3 款
    、第4 款之結夥攜帶兇器竊盜罪。被告、「偉仔」及其友人
    3 人間，就上開結夥攜帶兇器竊盜罪，有犯意聯絡及行為分
    擔，應論以共同正犯。另被告前於92年間及93年間因竊盜及
    施用毒品等案件，經本院以93年度易緝字第161 號及93年度
    訴字第2891號分別判處有期徒刑7 月及1 年確定，經裁定應
    執行有期徒刑1 年6 月，於95年7 月18日縮短刑期假釋出獄
    ，而於95年9 月26日假釋期滿視為執行完畢，有臺灣高等法
    院被告全國前案紀錄表1 紙附卷可稽，被告於上開有期徒刑
    執行完畢5 年內，故意再犯本件有期徒刑以上之罪，為累犯
    ，應依刑法第47條第1 項規定，加重其刑。爰審酌被告正值
    壯年，不思以正當手段獲取財物，竟為圖一己私欲，結夥任
    意竊取被害人甲○○之物，且所攜帶之十字起子、鐵鎚、尖
    鑿、尖嘴夾各1 支客觀上顯然足以對人之生命、身體、安全
    構成威脅，乃具有危險性之兇器，對社會治安破壞甚深，被
    告惡性非小，行為可議，再參以被告前於92年間因竊盜案件
    ，經本院以93年度易緝字第161 號判處有期徒刑7 月確定，
    於95年7 月18日縮短刑期假釋出獄，而於95年9 月26日假釋
    期滿視為執行完畢，有臺灣高等法院被告全國前案紀錄表 1
    紙附卷可稽，其於甫出獄後即再犯下本件竊盜犯行，顯見其
    未具悔意，而應嚴懲，以收刑罰教化之效，惟參酌被告犯後
    尚能坦認犯行，態度難謂不佳，且所竊取之白鐵製養雞飼料
    斗4 個亦經被害人甲○○領回，有贓物認領保管單1 紙在卷
    可稽，及衡量被告犯罪之動機、目的、手段、犯罪所生之危
    害等一切情狀，酌情量處如主文所示之刑，以資懲儆。至扣
    案之十字起子、鐵鎚、尖鑿、尖嘴夾各1 支，係共同正犯「
    偉仔」之友人所有，係供本件犯罪所用之物，業據被告陳明
    在卷（見警卷第4 頁），依共犯連帶沒收原則，爰依刑法第
    38條第1 項第2 款宣告沒收，併此敘明。
據上論斷，應依刑事訴訟法第273 條之1 第1 項、第284 條之 1
、第299 條第1 項前段，刑法第28條、第321 條第1 項第3 款、
第4 款、第47條第1 項、第38條第1 項第2 款，判決如主文。
本案經檢察官乙○○到庭執行職務。
中　　華　　民　　國　　96　　年　　4 　　月　　30　　日
                  鳳山刑事第一庭      法　官  陳盈吉
以上正本證明與原本無異。
如不服本判決，應於判決送達後10日內，向本院提出上訴狀。
中　　華　　民　　國　　96　　年　　4 　　月　　30　　日
 　　　　　　　　　　　　　　　       書記官  吳俊達
附錄本判決論罪科刑法條：
中華民國刑法第321 條第1項第3款、第4款
犯竊盜罪而有左列情形之一者，處6 月以上、5 年以下有期徒刑
：
  三　攜帶兇器而犯之者。
  四　結夥三人以上而犯之者。
